# 求助陈版，限售股是否能确认为以公允价值计量计入其他综合收益的金融资产

提问人：XX六子 时间：2020-11-05 16:33:10
陈版主，若有A公司持股3%B上市公司股票，不进行控制，无重大影响，其有限售期 3 年，现进行判定该资产为是否能够属于以公允价值计量计入损益的金融资产。限售期 3 年，可认定为非交易性权益工具？后期指定，限售期是否对认定为以公允价值计量计入损益的金融资产产生影响？还是即使有限售期，还是要以管理层意图为准？

回答人：chenyiwei
以管理层意图为准。例如，管理层有意图在限售期满后尽快出售的，则其持有目的仍然是交易性的，应作为以公允价值计量且其变动计入损益的金融资产（交易性金融资产或者其他非流动金融资产）。如果属于战略性投资，拟长期持有的，可以作为其他权益工具投资。